【裁判字號】    90,易,1836
【裁判日期】    900726
【裁判案由】    恐嚇
【裁判全文】
臺灣高雄地方法院刑事判決                          九十年度易字第一八三六號
    公  訴  人  臺灣高雄地方法院檢察署檢察官
    被      告  簡弋欽
右列被告因恐嚇案件，經檢察官提起公訴（八十九年度偵字第二六八一一號），本院
判決如左：
    主  文
簡弋欽以加害生命之事，恐嚇他人致生危害於安全，處拘役貳拾日，如易科罰金，以
佰元折算壹日。緩刑貳年。
    事  實
一、簡弋欽與甲○○係夫妻關係，簡弋欽平日酗酒成性，動輒對妻兒怒罵，於民國八
    十九年十一月五日凌晨零時三十分許（檢察官誤為八十九年十一月十一日下午八
    時許），在其位於高雄縣大社鄉○○路六巷七十五號住處，因自外酗酒返家，不
    滿甲○○要其勿飲酒之規勸，竟出手抓住甲○○頭髮，並以「要放火燒房子及孩
    子們」、「要拿槍殺死妳娘家」等加害生命之事，恐嚇甲○○，使甲○○心生畏
    怖，致生危害於安全。
二、案經甲○○訴由高雄縣警察局仁武分局移送臺灣高雄地方法院檢察署檢察官偵查
    起訴。
    理  由
一、按告訴乃論之罪，告訴人於第一審辯論終結前，得撤回其告訴，刑事訴訟法第二
    百三十八條第一項固定有明文，惟本件被告所犯係刑法第三百零五條之恐嚇危害
    安全罪，依同法第三百零八條第一項規定：「第二百九十八條及第三百零六條之
    罪，須告訴乃論。」可知，刑法第三百零五條之恐嚇危害安全罪係屬非告訴乃論
    之罪，是告訴人雖於本院審理時表明撤回告訴之意（見本院九十年七月十二日審
    判筆錄），仍不生撤回告訴之效力，先此敘明。
二、訊之被告簡弋欽固坦承有於右揭時地拉甲○○之頭髮，並告以前揭言詞之事實，
    惟矢口否認有恐嚇危害安全犯行，辯稱：伊只是與甲○○吵架，氣憤之情形下，
    所說的氣話，且只拉了一下甲○○的頭髮，並沒有要恐嚇之意，且伊沒有槍枝，
    不可能拿槍槍擊甲○○娘家云云。經查：右揭事實，業據告訴人甲○○於警訊及
    偵審中指訴綦詳（見警卷第一頁至第二頁、偵查卷第六頁、本院九十年六月五日
    、九十年七月十二日審判筆錄），且告訴人因此向本院聲請通常保護令，而經本
    院民事庭於八十九年十二月三十日核發八十九年度家護字第一一○二號通常保護
    令一節，亦有上開保護令一件附卷可稽，參以被告於偵審中坦承有拉告訴人頭髮
    之情（見偵查卷第五頁反面、本院九十年七月十二日審判筆錄），且被告於本院
    審理時亦不否認有於右揭時地跟告訴人講到上開言詞等情（見本院九十年六月五
    日、九十年七月十二日審判筆錄），被告所辯，顯係事後卸責之詞，要無可採，
    本件事證明確，被告犯行洵堪認定。
三、核被告所為，係犯刑法第三百零五條之恐嚇危害安全罪。審酌被告未體諒其妻之
    用心，反因細故即以恐嚇言詞相向，未待以人際間應有之尊重，惟念其並無犯罪
    前科，有臺灣高等法院被告全國前案紀錄表及臺灣高雄地方法院檢察署刑案資料
    查註紀錄表各一件附卷可稽，素行良好，且告訴人甲○○於本院審理時復表明願
    意原宥之意在卷（見本院九十年七月二十六日審判筆錄），及其犯後尚能坦承部
    分犯行，態度尚可等一切情狀，量處如主文所示之刑。又刑法第四十一條已於九
    十年一月四日修正，同年月十日經總統公布施行，修正後刑法第四十一條第一項
    規定：「犯最重本刑為五年以下有期徒刑以下之刑之罪，而受六個月以下有期徒
    刑或拘役之宣告，因身體、教育、職業、家庭之關係或其他正當事由，執行顯有
    困難者，得以一元以上三元以下折算一日，易科罰金。但確因不執行所宣告之刑
    ，難收矯正之效，或難以維持法秩序者，不在此限。」本件被告所犯為最重本刑
    為三年以下有期徒刑之罪，在上開條文修正前即屬得易科罰金之案件，不因該條
    文之修正而影響被告得易科罰金之權益及折算標準，爰依刑法第二條第一項前段
    ，適用裁判時之法律，即修正後刑法第四十一條第一項之規定，諭知被告易科罰
    金之折算標準。末查，被告前未曾受有期徒刑以上刑之宣告，有上開臺灣高等法
    院被告全國前案紀錄表及臺灣高雄地方法院檢察署刑案資料查註紀錄表各一件附
    卷可稽，其因一時酒後失態，短於思慮，致觸犯本案犯行，且被告有正當職業，
    又已取得告訴人之原宥，已如前述，經此科刑之教之教訓，當知所警惕，而無再
    犯之虞，本院因認前開對其宣告之刑，以暫不執行為適當，爰併予宣告緩刑二年
    ，以啟自新。
據上論斷，應依刑事訴訟法第二百九十九條第一項前段，刑法第二條第一項前段、第
三百零五條、第四十一條第一項、第七十四條第一款，罰金罰鍰提高標準條例第一條
前段、第二條，判決如主文。
中      華      民      國      九十    年    七        月    二十六    日
                                  臺灣高雄地方法院刑事庭
                                      法  官    李麗珠
右正本證明與原本無異。
如不服本判決，應於判決送達後十日內，向本院提出上訴狀。
                                      書記官    陳掌珠
中      華      民      國      九十    年    七        月    二十六    日
附錄本案判決論罪科刑法條：
刑法第三百零五條：
以加害生命、身體、自由、名譽、財產之事恐嚇他人，致生危害於安全者，處二年以
下有期徒刑、拘役或三百元以下罰金。


司法院資訊處製作；財團法人民間司法改革基金會備份。
